【裁判字號】    95,易,2046
【裁判日期】    951011
【裁判案由】    竊盜
【裁判全文】
臺灣臺北地方法院刑事判決              95年度易字第2046號
公  訴  人  臺灣臺北地方法院檢察署檢察官
被      告  甲○○
上列被告因竊盜案件，經檢察官提起公訴（95年度偵字第18010
號、第18828號），被告於準備程序中就被訴事實為有罪之陳述
，經合議庭裁定由受命法官獨任進行簡式審判程序，判決如下：
    主  文
甲○○竊盜，累犯，處有期徒刑柒月，扣案之鑰匙壹支，沒收；
又竊盜，累犯，處有期徒刑柒月，扣案之鑰匙壹支，沒收；應執
行有期徒刑壹年，扣案之鑰匙共貳支沒收。
    事  實
一、甲○○於民國93年間，因竊盜、槍砲彈藥刀械管制條例、侵
    占遺失物等案件，分經法院判處有期徒刑1年4月、拘役50日
    、罰金銀元3,000元確定，又因毒品危害防制條例案件，經
    法院判處有期徒刑6月確定，前揭竊盜案件與毒品案件，並
    經定應執行刑為1年9月，於93年8月17日入監執行，並接續
    執行前揭所處拘役及罰金易服勞役，於94年12月3日縮刑期
    滿執行完畢；猶不知悔改，為取得供己使用之交通工具，竟
    分別以自備鑰匙，為附表所示之竊取汽車行為，嗣因駕駛竊
    得之車輛，分別為警查獲，並扣得各該竊取所用之鑰匙，始
    悉上情。
二、案經臺北縣政府警察局報告臺灣板橋地方法院檢察署檢察官
    呈請臺灣高等法院檢察署令轉臺灣臺北地方法院檢察署檢察
    官，及國道公路警察局移送臺灣臺北地方法院檢察署檢察官
    偵查後起訴。
    理  由
一、訊據被告甲○○就附表所示之竊盜犯行，迭於警詢及偵、審
    中坦承不諱，並有附表所示各該補強證據，足以擔保其自白
    確與事實相符。至於就附表編號二所示之行為時間及地點，
    公訴人依被告於警詢及偵查中之自白，認時間係在當日夜間
    10 時許，地點則在臺北縣新店安坑交流道附近，然依被害
    人丙○○於警詢中所述，及卷附之警製車輛車牌失竊作業－
    查獲車輛認可資料所載，該車輛之失竊時間及地點，應如附
    表編號二所示，被告此部分之自白顯然有誤，附此敘明。從
    而本件事證明確，應依法論科。
二、核被告所為，均係犯刑法第320條第1項之竊盜罪。按連續犯
    在本質上原屬數罪，於連續犯之規定廢除後，對於先前實務
    上以連續犯予以處理之案件，應視具體個案，除對於合乎接
    續犯或包括的一罪之情形，認其構成單一之犯罪外，應認係
    數罪併罰（最高法院95年度臺上字第4112號判決參照）。本
    件被告先後2次竊盜犯行，時間分別為95年7月17日、同年8
    月29日，相隔1個月之期間，且係在不同地點、竊取不同人
    所有之財物，是此2次竊盜行為具有相當之獨立性，在社會
    評價上得將之分別評斷為2個行為，自與接續犯之一行為要
    件有間，按前所述，本件應予分論併罰。查被告有事實欄所
    載之論罪科刑、執行紀錄，有臺灣高等法院被告前案紀錄表
    及出入監簡列表可按，被告於受有期徒刑之執行完畢後，5
    年以內故意再犯本件有期徒刑以上之2罪，均為累犯，應分
    別依刑法第47條第1項之規定，加重其刑。爰審酌被告犯罪
    之動機目的，竊取他人財物之次數、價值，及犯後坦承犯行
    之態度等一切情狀，分別量處如主文所示之刑，並定其應執
    行之刑，以示懲儆。附表所示扣案之鑰匙共2支，均係被告
    所有供各該竊盜犯罪所用之物，業據其供承在卷，爰依刑法
    第38條第1項第2款之規定，宣告沒收之。
據上論斷，應依刑事訴訟法第273條之1第1項、第299條第1項前
段，刑法第47條、第320條第1項、第51條第5款、第9款、第10款
、第38條第1項第2款，刑法施行法第1條之1，判決如主文。
本案經檢察官王志超到庭執行職務。
中    華    民    國    95    年    10    月    11    日
                  刑事第七庭    法  官  許泰誠
以上正本證明與原本無異。
如不服本判決，應於判決送達後10日內，向本院提出上訴狀。
                                書記官  劉麗英
中    華    民    國    95    年    10    月    11    日
附表
┌──┬─────┬─────┬──────┬─────┐
│編號│行為時間  │行為地點  │行為方式、竊│補強證據  │
│    │          │          │取之財物及查│          │
│    │          │          │獲時地      │          │
├──┼─────┼─────┼──────┼─────┤
│一  │95年7月17 │臺北市信義│以自備之鑰匙│被害人陳秋│
│    │日上午10時│區○○路5 │，開啟乙○○│菊於警詢中│
│    │許        │段150巷463│所有車牌號碼│之證述；警│
│    │          │號        │BD-3636號自 │製扣押筆錄│
│    │          │          │用小客車門鎖│、扣押物品│
│    │          │          │，進入其內後│目錄表、贓│
│    │          │          │，以之開啟電│物認領收據│
│    │          │          │門後駛離而竊│、車輛車牌│
│    │          │          │取之。      │失竊作業－│
│    │          │          │於95年7月19 │查獲車輛認│
│    │          │          │日夜間7時15 │可資料及現│
│    │          │          │分許，在臺北│場照片；扣│
│    │          │          │縣板橋市忠孝│案之自備鑰│
│    │          │          │路48巷口，為│匙1支（以 │
│    │          │          │警當場查獲駕│上見臺灣板│
│    │          │          │駛該竊得之車│橋地方法院│
│    │          │          │輛，並扣得前│檢察署95年│
│    │          │          │揭用以竊取之│度偵字第  │
│    │          │          │自備鑰匙1支 │17610號卷 │
│    │          │          │。          │第11至18頁│
│    │          │          │            │、第24至27│
│    │          │          │            │頁）。    │
├──┼─────┼─────┼──────┼─────┤
│二  │95年8月29 │臺北縣蘆洲│以自備之鑰匙│被害人鄭嘉│
│    │日上午（起│市○○路與│，開啟丙○○│寶於警詢中│
│    │訴書誤載為│長樂路237 │所有車牌號碼│之證述；警│
│    │夜間）10時│巷口（起訴│FC-7226號自 │製扣押物品│
│    │許        │書誤載為臺│用小客車門鎖│目錄表、贓│
│    │          │北縣新店市│，進入其內後│物認領保管│
│    │          │安坑交流道│，以之開啟電│單、車輛車│
│    │          │附近）    │門後駛離而竊│牌失竊作業│
│    │          │          │取之。      │－查獲車輛│
│    │          │          │於95年8月31 │認可資料及│
│    │          │          │日上午4時10 │現場照片；│
│    │          │          │分許，在國道│扣案之自備│
│    │          │          │五號高速公路│鑰匙1支（ │
│    │          │          │南向14.7公里│以上見臺灣│
│    │          │          │坪林出口匝道│臺北地方法│
│    │          │          │處，為警當場│院檢察署95│
│    │          │          │查獲駕駛該竊│年度偵字第│
│    │          │          │得之車輛，並│18828號卷 │
│    │          │          │扣得前揭用以│第12至15頁│
│    │          │          │竊取之自備鑰│、第20至27│
│    │          │          │匙1支。     │頁、第41頁│
│    │          │          │            │）。      │
└──┴─────┴─────┴──────┴─────┘


司法院資訊處製作；財團法人民間司法改革基金會備份。
